# 关于非同控下的非 100% 股权收购，被收购方评估增值的资产调整入账以及出具报告问题

提问人：Dandelion823 时间：2022-02-11 22:51:07
请教陈版，A公司与B公司没有关联关系，A公司从B公司原股东处收购了85%的B公司股权，B公司固定资产评估与无形资产评估增值了 100 万，有三个问题：
1 、在B公司的账面上是否可以依据评估报告增值的部分调整入账？是否调增固定资产与资本公积？还是说只能在A的合并层面的时候才对B公司的评估增值部分进行调整？
2 、B公司出具审计报告的话应当是以评估增值后的数据出具审计报告呢还是以原始未增值的数据出具报告？
3 、若A公司一次性100%收购了B公司，B公司这时账面上是否可以依据评估报告评估增值的部分进行调整原始账面，审计报告数据应当是用评估前原始数据还是评估后增值数据出具呢？

回答人：chenyiwei
1 、因为收购的股权比例只有85%，未达到100%，故被收购方B公司自身不能按评估值进行账务调整，只有在A的合并报表层面才可以调整。
2 、B自身财务报表应以原始未增值的数据出具报告。
3 、若A公司一次性100%收购了B公司，则B公司这时账面上可以依据评估报告评估增值的部分进行调整原始账面。但请注意这是“可以”而不是“必须”。